# 业绩承诺未实现的影响

提问人：song2003921 时间：2019-04-04 03:53:42
请问陈老师 @chenyiwei， 甲公司收购乙、丙公司股权，形成非同合并，乙、丙公司原股东有业绩承诺，未完成相应的业绩将给予甲公司一定的补偿（乙公司股东：现金 + 股票，丙公司股东：现金）。
若当年乙公司未完成业绩承诺，甲公司将应收补偿的金额计入以公允价值计量且其变动计入当期损益的金融资产（借：公允价值计量且其变动计入当期损益的金融资产，贷：营业外收入）吗？。请问第二年如果还是没完成，会形成公允价值变动损失吗？
我看某个上市公司有这样的描述：
1 、 2018 年甲公司回购注销业绩承诺方 2017 年度应补偿股份 100 万股，形成公允价值变动损失 3700 万元。
2 、 2017 年度丙公司已审扣非后净利润为 500 万元，根据公司与丙的业绩承诺人签订的业绩承诺条款，形成公允价值变动损失 110 万元。
不知道这是啥计算方法？
请陈老师解惑！
谢谢！

回答人：chenyiwei
或有对价本身是以公允价值计量且其变动计入损益的金融资产或负债。对于确定未能实现的承诺对应的补偿，应按预计可获得补偿的公允价值的最佳估计值确认为资产，计量其公允价值需考虑业绩补偿条款约定、已完成的实际业绩、业绩补偿义务人信用风险、用作补偿的股份的当前公允价值、资金时间价值等因素的影响。同时，理论上还应修正对剩余业绩承诺期间盈利的预测，就其修正后的盈利预测与承诺业绩相比，确认与未来期间相关的补偿资产。
同时，还需要对商誉从严进行减值测试和计提减值准备。原则上对商誉确认的减值损失不小于就或有对价确认的公允价值变动收益。

提问人：song2003921 时间：2019-04-04 18:27:19
陈老师，案例中 1 、回购注销股份，为什么会形成公允价值变动损失呢？ 2 、根据公司与丙的业绩承诺人签订的业绩承诺条款，形成公允价值变动损失，是因为对方完成了承诺，需要给对方奖励吗？

回答人：chenyiwei
1 、因为回购的股份数量不固定（尽管总价为 1 元所述固定的），不符合“固定换固定” 的原则，因此实际上不是权益工具，故确认公允价值变动损益。 2 、不是，考虑因兑付信用风险等因素对或有对价公允价值的影响。